臺灣新北地方法院板橋簡易庭小額民事判決
111年度板小字第2108號
原      告  曾璦伶  
訴訟代理人  呂政聰  
被      告  鄭坤松  

上列當事人間請求侵權行為損害賠償（交通）事件，本院於民國
111年7月19日言詞辯論終結，判決如下：
    主      文
被告應給付原告新臺幣30,526元，及自民國111年5月13日起至清
償日止，按週年利率5%計算之利息。
原告其餘之訴駁回。
訴訟費用新臺幣1,000元，由被告負擔新臺幣830元，餘由原告負
擔。
本判決原告勝訴部分得假執行。
    理由要領
一、按因故意或過失，不法侵害他人之權利者，負損害賠償責任
    ；汽車、機車或其他非依軌道行駛之動力車輛，在使用中加
    損害於他人者，駕駛人應賠償因此所生之損害，民法第184
    條第1項前段、第191條之2前段分定明文。原告主張被告於
    於民國111年1月25日駕駛車牌號碼000-0000號普通重型機車
    ，行經新北市樹林區中華路與東華街口，因超越前車後偏左
    行駛，疏未注意左側來車，與訴外人呂政聰駕駛原告所有之
    車牌號碼000-0000號自用小客車(下稱系爭車輛)發生碰撞，
    致系爭車輛受損等情，業據提出新北市政府警察局道路交通
    事故當事人登記聯單暨初步分析研判表、台灣意美汽車股份
    有限公司出具之估價單為證，並據本院依職權向新北市政府
    警察局樹林分局調閱本件道路交通事故卷宗，核閱屬實，且
    為被告所不爭執，堪信屬實。準此，原告依前開規定，請求
    被告負損害賠償責任，洵屬有據。
二、按物被毀損時，被害人除得依民法第196條請求賠償外，並
    不排除民法第213條至第215條之適用。依民法第196條請求
    賠償物被毀損所減少之價額，得以修復費用為估定之標準，
    但以必要者為限（例如：修理材料以新品換舊品，應予折舊
    ）。被害人如能證明其物因毀損所減少之價額，超過必要之
    修復費用時，就其差額，仍得請求賠償【最高法院77年度第
    9次民事庭會議決議㈠可資參照】。經查，系爭車輛修復費用
    為新臺幣（下同）31,564元（工資30,270元、零件1,294元
    ），有前開估價單存卷可參。惟該修復費用中零件部分既係
    以新品更換舊品，則應扣除折舊後計算其損害。再依行政院
    財政部發布之「固定資產耐用年數表」規定，汽車如非屬運
    輸業用客車、貨車，其耐用年數為5年，並依同部訂定之「
    固定資產折舊率表」規定，耐用年數5年依定率遞減法之折
    舊率為千分之369，其最後1年之折舊額，加歷年折舊累計額
    ，其總和不得超過該資產成本原額10分之9。準此，系爭車
    輛於107年7月出廠，此有公路監理電子閘門查詢結果在卷足
    憑，至本件事故發生之111年1月25日，系爭車輛之實際使用
    年數為3年7個月，故零件部分得請求之金額應以256元為限
    （計算式如附表），加計工資30,270元，共計30,526元（計
    算式：256元＋30,270元＝30,526元），即為原告得請求之金
    額。至被告雖辯稱系爭車輛維修費用過高云云，然未能提出
    任何證據以實其說，其空言抗辯，委不可採。
三、另按當事人主張有利於己之事實者，就其事實有舉證之責任
    ，民事訴訟法第277條前段定有明文。原告固另請求被告賠
    償系爭車輛修理期間因無法使用車輛所受之交通費用損失5,
    000元，惟未提出證據證明之，則其請求被告給付交通費用5
    ,000元，即屬無據。
四、從而，原告依民法第184條第1項前段、第191條2規定，請求
    被告給付30,526元，及自起訴狀繕本送達翌日即111年5月13
    日起至清償日止，按週年利率5%計算之利息，為有理由，應
    予准許。逾此範圍之請求，為無理由，應予駁回。
中　　華　　民　　國　　111 　年　　7 　　月　　29　　日
                  臺灣新北地方法院板橋簡易庭
                            法  官  施函妤
以上為正本係照原本作成。
如不服本判決，應於送達後20日內，向本院提出上訴狀並表明上
訴理由，如於本判決宣示後送達前提起上訴者，應於判決送達後
20日內補提上訴理由書（須附繕本）。
中　　華　　民　　國　　111 　年　　8　　月　　1 　　日
                            書記官  吳昌穆
附錄：
一、民事訴訟法第436條之24第2項：
    對於小額程序之第一審裁判上訴或抗告，非以其違背法令為
    理由，不得為之。
二、民事訴訟法第436條之25：
    上訴狀內應記載上訴理由，表明下列各款事項：
    (一)原判決所違背之法令及其具體內容。
    (二)依訴訟資料可認為原判決有違背法令之具體事實。
三、民事訴訟法第471條第1項：（依同法第436條之32第2項規定
    於小額事件之上訴程序準用之）
    上訴狀內未表明上訴理由者，上訴人應於提起上訴後二十日
    內，提出理由書於原第二審法院；未提出者，毋庸命其補正
    ，由原第二審法院以裁定駁回之。
附表：
折舊時間           金額
第1年折舊值        1,294×0.369=477
第1年折舊後價值    1,294-477=817
第2年折舊值        817×0.369=301
第2年折舊後價值    817-301=516
第3年折舊值        516×0.369=190
第3年折舊後價值    516-190=326
第4年折舊值        326×0.369×(7/12)=70
第4年折舊後價值    326-70=256